【裁判字號】    98,上易,526
【裁判日期】    980720
【裁判案由】    竊盜等
【裁判全文】
臺灣高等法院高雄分院刑事判決         98年度上易字第526號
上  訴  人
即  被  告  甲○○
                    （現另案於臺灣屏東監獄執行中）
上列上訴人因竊盜等案件，不服臺灣屏東地方法院97年度易字第
1243號中華民國98年4 月7 日第一審判決（起訴案號：臺灣高雄
地方法院檢察署97年度偵字第893 號），提起上訴，本院判決如
下：
     主  文
上訴駁回。
     理  由
一、按「不服地方法院之第一審判決而上訴者，應向管轄第二審
    之高等法院為之。上訴書狀應敘述具體理由。上訴書狀未敘
    述上訴理由者，應於上訴期間屆滿後20日內補提理由書於原
    審法院。逾期未補提者，原審法院應定期間先命補正」、「
    第二審法院認為上訴書狀未敘述理由或上訴有第362 條前段
    之情形，應以判決駁回之。但其情形可以補正而未經原審法
    院命其補正者，審判長應定期間先命補正」，民國96年7 月
    4 日修正公布、同月6 日施行之刑事訴訟法第361 條、第36
    7 條分別定有明文。職是，不服地方法院之第一審判決而上
    訴者，其上訴書狀應敘述具體理由，至於上訴理由是否具體
    ，係屬第二審法院審查範圍，則不在命補正之列，此參照上
    開條文之修正理由自明。
二、再所稱具體理由，係指須就不服之判決為具體之指摘而言，
    如僅泛稱原判決認事用法不當或採證違法、判決不公等，均
    非具體理由（法院辦理刑事訴訟案件應行注意事項第162 點
    參照）。復按「所謂具體理由，必係依據卷內既有訴訟資料
    或提出新事證，指摘或表明第一審判決有何採證認事、用法
    或量刑等足以影響判決本旨之不當或違法，而構成應予撤銷
    之具體事由，始克當之（例如：依憑證據法則具體指出所採
    證據何以不具證據能力，或依憑卷證資料，明確指出所為證
    據證明力之判斷如何違背經驗、論理法則）；倘僅泛言原判
    決認定事實錯誤、違背法令、量刑失之過重或輕縱，而未依
    上揭意旨指出具體事由，或形式上雖已指出具體事由，然該
    事由縱使屬實，亦不足以認為原判決有何不當或違法者（例
    如：對不具有調查必要性之證據，法院未依聲請調查亦未說
    明理由，或援用證據不當，但除去該證據仍應為同一事實之
    認定），皆難謂係具體理由，俾與第二審上訴制度旨在請求
    第二審法院撤銷、變更第一審不當或違法之判決，以實現個
    案救濟之立法目的相契合，並節制濫行上訴」（最高法院97
    年度臺上字第892 號判決意旨參照）。是如上訴理由書狀並
    未依據卷內訴訟資料，具體指摘原判決認事用法有何違法或
    不當之情形，即屬上訴未敘述具體理由。又上訴書狀未敘述
    具體理由者，其上訴即屬於刑事訴訟法第362 條前段所定「
    上訴不合法律上之程式」之情形，第二審法院自應依同法第
    367 條之規定，以判決駁回之。
三、本案上訴人即被告（下稱被告）甲○○不服原審判決提起上
    訴，其上訴書所載理由略謂：本案係被告因另案於96年11月
    23日為警借提時，主動向承辦員警坦承犯行，故被告所為，
    應係符合自首之要件。又被告係因三餐不繼，始為此等竊盜
    犯行，所得財物並非貴重，部分財物又已歸還被害人，現被
    告復已深具悔意，虔心向佛，爰請求撤銷原判決，科以較低
    之適當刑度等語。經查：
  (一)被告所犯如原判決附表所示之16次普通竊盜或加重竊盜犯行
    ，均經原審認係被告於有偵查犯罪權限之機關或人員尚未發
    覺其犯行之前，即主動向承辦員警坦承犯行，嗣並接受裁判
    ，因而認被告所為，符合刑法第62條自首之要件，並依該條
    文規定予以減輕其刑，乃被告就原判決業已審酌，並為其減
    輕其刑之自首事項再予爭執，顯無足採。
  (二)關於刑之量定，係實體法上賦予法院得為自由裁量之事項，
    倘其未有逾越法律所規定之範圍，或濫用其權限，即不得任
    意指摘為違法。且在同一犯罪事實與情節，如別無其他加重
    或減輕之原因，下級審量定之刑，亦無過重或失輕之不當情
    形，則上級審法院對下級審法院之職權行使，原則上應予尊
    重（最高法院75年度臺上字第7033號判例意旨，及85年度臺
    上字第2446號判決意旨可資參照）。原審認被告所犯如原判
    決附表所示之16次普通竊盜或加重竊盜犯行，均符合刑法自
    首之要件，爰依刑法第62條前段之規定，減輕其刑；另因被
    告所犯各該罪行，犯意各別、行為互殊，於法律評價上皆可
    獨立，乃予以分論併罰。並審酌被告前已有多次竊盜前科，
    素行非佳，且其年輕力壯，竟不思正途營生，於短期間內一
    再竊盜他人財物，所為實不可取。又其所竊取之物多係他人
    供作消防設施所用之物，危險性非低等一切情狀，量處被告
    如原判決附表各編號所示之刑（所為犯罪行為在96年4 月24
    日前者，並依中華民國九十六年罪犯減刑條例減其宣告刑2
    分之1） ，並定應執行刑為有期徒刑5 年。經核原判決已就
    刑法第57條揭示之各種量刑條件妥為斟酌，認事用法均無違
    誤，量刑亦稱允當，尚無失輕、過重或違反比例原則、平等
    原則或公平正義之情形。
  (三)被告上訴意旨，就原判決已審酌，並為其減輕其刑之自首事
    項再予爭執，且空泛指摘原判決量刑過重，顯未依據卷內訴
    訟資料，具體指摘原判決認事用法有何違法或不當之情形，
    其上訴自屬未敘述具體理由。核之上揭說明，應認被告之上
    訴違背法律上之程式，自應予以駁回。
四、被告乙○○部分，由本院另行審結，附此敘明。
五、爰依刑事訴訟法第367 條前段、第372 條，不經言詞辯論，
    逕為判決如主文。
中    華    民    國    98    年    7     月    20    日
                  刑事第一庭    審判長法  官   翁慶珍
                                      法  官   莊崑山
                                      法  官   徐美麗
以上正本證明與原本無異。
不得上訴。
中    華    民    國    98    年    7     月    20    日
                                      書記官   賴梅琴


司法院資訊處製作；財團法人民間司法改革基金會備份。
